【裁判字號】    97,上訴,2727
【裁判日期】    980311
【裁判案由】    偽造有價證券等
【裁判全文】
臺灣高等法院臺中分院刑事判決        97年度上訴字第2727號
上  訴  人  臺灣臺中地方法院檢察署檢察官
被      告  丙○○
上列上訴人因被告偽造有價證券等案件，不服臺灣臺中地方法院
96年度易緝字第473號中華民國97年9月11日第一審判決（起訴案
號：臺灣臺中地方法院檢察署88年度偵字第17948、24019號，移
送併辦案號：89年度偵字第5284號），提起上訴，本院判決如下
：
    主  文
上訴駁回。
    理  由
一、按依刑事訴訟法第三百五十條、第三百六十一條、第三百六
    十二條、第三百六十七條規定，不服地方法院之第一審判決
    而上訴者，須提出上訴書狀，並應敘述具體理由，為上訴必
    備之程式；其所提出之書狀未敘述上訴理由，或僅曾以言詞
    陳述上訴理由者，均應於上訴期間屆滿後二十日內補提理由
    書於第一審法院。第一審法院經形式審查，認逾期未補提上
    訴理由者，應定期間先命補正；逾期未補正者，為上訴不合
    法律上之程式，應以裁定駁回。倘已提出上訴理由，但所提
    非屬具體理由者，則由第二審法院以上訴不合法律上之程式
    ，判決駁回。而所謂具體理由，必係依據卷內既有訴訟資料
    或提出新事證，指摘或表明第一審判決有何採證認事、用法
    或量刑等足以影響判決本旨之不當或違法，而構成應予撤銷
    之具體事由，始克當之（例如：依憑證據法則具體指出所採
    證據何以不具證據能力，或依憑卷證資料，明確指出所為證
    據證明力之判斷如何違背經驗、論理法則）；倘僅泛言原判
    決認定事實錯誤、違背法令、量刑失之過重或輕縱，而未依
    上揭意旨指出具體事由，或形式上雖已指出具體事由，然該
    事由縱使屬實，亦不足以認為原判決有何不當或違法者（例
    如：對不具有調查必要性之證據，法院未依聲請調查亦未說
    明理由，或援用證據不當，但除去該證據仍應為同一事實之
    認定），皆難謂係具體理由，俾與第二審上訴制度旨在請求
    第二審法院撤銷、變更第一審不當或違法之判決，以實現個
    案救濟之立法目的相契合，並節制濫行上訴（最高法院九十
    七年度臺上字第八九二號刑事判決意旨參照）。
二、經查：本件檢察官於民國九十七年十月六日向原審法院具狀
    提起上訴並敘明上訴理由，惟經核其所提出之上訴理由，僅
    陳述略稱：「據告訴人乙○○○具狀請求上訴，略以：被告
    持偽造之支票作擔保，向告訴人借款，致告訴人陷於錯誤，
    而先後交付新臺幣（下同）一百五十萬元、三百六十五萬元
    、一百萬元，合計五百六十五萬元，惟被告自始至終毫無誠
    意與告訴人和解、還款，僅是口頭敷衍，原審判決被告緩刑
    五年，被告自認無須入監服刑，從此拒接告訴人電話，還款
    之事遙遙無期，被告顯無悔意，原審量刑輕微，無法對被告
    生警惕之效，因之請求本檢察官上訴，經核尚非顯無理由。
    」爰提起上訴等語。
三、本院查：
  (一)檢察官因不服地方法院之第一審判決，於九十七年十月六日
    具狀向原審法院提起上訴並敘明上訴理由，則依刑事訴訟法
    第三百六十一條第二項條文、立法修正理由及上開最高法院
    判決意旨，被告倘已提出上訴理由，但所提非屬具體理由者
    ，則由第二審法院以上訴不合法律上之程式，以判決駁回之
    。至於上訴理由是否具體，係屬第二審法院審查範圍，則不
    在命補正之列（參見法院辦理刑事訴訟案件應行注意事項第
    一百六十二點），合先敘明。
  (二)經核上開檢察官所提之上訴理由，要非屬所謂之具體理由（
    即必須依據卷內既有訴訟資料或提出新事證，具體指摘或表
    明第一審判決有何採證認事、用法或量刑等足以影響判決本
    旨之不當或違法，而構成應予撤銷之具體事由，始克當之【
    例如：依憑證據法則具體指出所採證據何以不具證據能力，
    或依憑卷證資料，明確指出所為證據證明力之判斷如何違背
    經驗、論理法則】，最高法院九十七年度臺上字第八九二號
    判決意旨參見），而被告在原審審理中本即為有罪之陳述，
    復表明無證據調查，承認犯罪，有原審歷次準備程序筆錄、
    審判筆錄可稽。原審並審酌「被告犯罪之動機、目的、所生
    危害、手段尚屬平和，其所詐得財物合計非微，其犯罪後坦
    承犯行，且積極與告訴人等尋求和解，業與告訴人己○○、
    甲○○、丁○○、戊○○達成和解，已如前述，惟和解金額
    問題未能達共識，因而尚未與告訴人乙○○○達成和解，犯
    後態度尚佳等一切情狀」，量處被告有期徒刑二年，緩刑五
    年，業已審酌刑法第五十七條各款事項而為適切量刑。檢察
    官上訴理由僅根據告訴人乙○○○之請求，泛言：被告毫無
    誠意和解，還款之事遙遙無期云云，再為形式上之爭執，俱
    未依法指摘或表明第一審判決有何採證認事、用法或量刑等
    足以影響判決本旨之不當或違法，而構成應予撤銷之具體事
    由，且該事由亦不足以認定原判決有何不當或違法之處（況
    被告於原審判決後，亦取得告訴人乙○○○之諒解，雙方達
    成和解，有和解書一份附於本院卷第三八、三九頁可參，告
    訴人乙○○○並表示不要再對被告興訟之語，見本院卷第四
    四頁背）。揆諸上開最高法院判決意旨，及依「程序優先於
    實體」之刑事訴訟法原則，本件上訴自不合法定上訴程式，
    應予駁回，並不經言詞辯論為之。
據上論斷，應依刑事訴訟法第三百六十七條前段、第三百七十二
條，判決如主文。
中    華    民    國    98    年    3    月    11     日
            刑事第九庭  審判長法  官  江  德  千
                              法  官  康  應  龍
                              法  官  賴  妙  雲
以上正本證明與原本無異。
如不服本判決應於收受送達後十日內向本院提出上訴書狀，其未
敘述上訴之理由者，並得於提起上訴後十日內向本院補提理由書
（均須按他造當事人之人數附繕本）「切勿逕送上級法院」。
                              書記官  蘇  昭  文
中    華    民    國    98    年    3    月    11     日


司法院資訊處製作；財團法人民間司法改革基金會備份。
